

EDUCATION

SEP 2018 - NOV 2020

Master réseaux et systèmes distribués USTHB Bab Ezzouar

SEP 2017 - JUIN 2018

Licence ingénierie des syrèmes d'informations et logiciels

USTHB Bab Ezzouar

SEP 2012 - JUIN 2017

4 années dans le cycle ingénieur

ESI Oued Smar

JUILLET 2012

Baccalauréat Scientifique

Lycée Ben chenouf Thamer, Mention Très Bien

COMPÉTENCES

Django

Flask

Javascript

HTML / CSS

PHP

C / C++ / C#

Java / JavaFX / Android

MySQL / SQLite / PostgreSQL

Docker

Git

COMPÉTENCES LINQUISTIQUES:

Arabe: Langue maternelle **Français**: Bilingue

> DELF B2 86/100

Anglais: Trilingue

BESSAI MOHAMED CHERIF

INGÉNIEUR EN RÉSEAUX ET SYSTÈMES DITRIBUÉS

Tél: 0561 20 81 80, | Email: mohamedcherif.bessai@gmail.com, | Addresse: Alger, Algérie,

in /mohamed-cherif-bessai-197026a8



À PROPOS DE MOI

Récemment diplomé d'un master en réseaux et systèmes distribués, j'ai terminé mes études à l'USTHB après avoir effectué 4 années d'ingéniorat à l'école supérieure d'informatique ESI.

Mon cursus pédagogique est bien remplit et me confére une certaine maîtrise surtout dans les domaines du développement, des réseaux et des bases de données.

Je cherche donc un poste afin de mettre en pratique mes compétences et mes expériences au sein de votre entreprise.

EXPÉRIENCES PROFESSIONNELLES

JAN 2020 - NOV 2020

Projet de Master | USTHB Bab Ezzouar

Approche de détection des attaques de Botnet dans les réseaux définis par logiciels SDN Description :

- Après une étude approfondie des SDN et dans le but de contribuer à l'avancement des recherches dans ce domaine, nous avons proposé un système de détection de ces intrusions en utilisant les techniques de l'apprentissage en profondeur (Deep Learning).
- L'approche proposée a été validée sur le jeu de données HogZilla dataset.
- Tous les modules proposés ont été implémentés en Python.
- L'outil Mininet a été utilisé pour simuler le réseau SDN, les topologies proposées, et les différents scénarios d'attaques.

Utilisés: Python, Tenserflow, Keras, Deep Learning, Mininet, Linux.

JAN 2018 - JUIN 2018

Responsable Maintenance | One Creative Sarl

Maintenance de sytème pour la boité de communication Symbiose

Description : Installation, développement et suivis d'un système de gestion des badges et des entrées pour les salons professionnels :

- SIEE POLLUTEC (salon international des services de l'eau, de l'environnement et des équipements hydraulique) Alger 2018.
- SIMA-SIPSA (salon international de l'agriculture et agroéquipement) Alger 2018.
- SIERRA (salon des Energie renouvelable) Alger 2018.

Utilisés : Bootstrap, PHP, HTML, CSS

JAN 2018 - JUIN 2018

Projet de Licence | USTHB Bab Ezzouar

Conception et réalisation d'un système mobile d'achat de médicaments en ligne Description :

- Etat de l'art sur les sytèmes mobiles d'achats en ligne et les systèmes de recommandation.
- Conception d'une application mobile avec UML.
- Réalisation sur un système Android avec une base de données NoSQL basée sur la plateforme Firebase.

Utilisés: Java, XML, Node.js, Genymotion, Android SDK, Firebase, Cloud Firestore

JUILLET 2016

Stage Ouvrier | SARL EPRI

Mise en place d'un serveur d'authentification OpenLDAP avec un annuaire d'utilisateurs et développement d'une application web pour son administration.

Utilisés: OpenLDAP, Bootstrap, HTML, CSS, PHP

JUIN 2015 - SEP 2015

Télémarketing | PROJETEL CALL Algérie

Emission d'appels vers la France avec comme objectif la vente d'une assurance maladie.

FEV 2014 - MAI 2014

Projet Pluridisciplinaire | ESI

Réalisation d'une application Windev génération de grilles, solution automatisée d'une grille, simulation d'une partie de SUDOKU.

Utilisés : Windev, MySQL, Calcul parallèle